【裁判字號】    88,易,2715
【裁判日期】    890216
【裁判案由】    贓物
【裁判全文】
臺灣桃園地方法院刑事判決                        八十八年度易字第二七一五號
    公  訴  人  臺灣桃園地方法院檢察署檢察官
    被      告  乙○○
右列被告因贓物案件，經檢察官提起公訴（八十八年度偵字第一二二六０號），本院
判決如左：
        主  文
乙○○收受贓物，處有期徒刑陸月，如易科罰金以參佰元折算壹日。
        事  實
一、乙○○係位於桃園縣中壢市○○○街一六八號之「統聯汽車修理廠」之負責人，
    明知車號為Ｌ五－二四九二號之自用小客車（引擎號碼為四Ｇ八二Ｘ○九八二一
    ○號）為贓車，仍於八十六年四、五月間某日，在其前開修車廠，自不詳姓名年
    籍之男子處收受該車。嗣警方於八十八年七月十三日晚上六時許，在前開修車廠
    內，查獲僅剩前開贓車之引擎一具。
二、案經桃園縣警察局八德分局報告臺灣桃園地方法院檢察署檢察官偵查起訴。
        理  由
一、訊據被告乙○○固坦承於前開時地收受上述自用小客車經警查獲之事實，惟否認
    知贓，辯稱：八十六年四、五月間，上開贓車之車主委請路人至伊之修車廠，請
    伊去中壢市○○路接近廣福路的地方去將一輛撞到電線桿的車輛拖回，伊到現場
    拖車時，有一人告訴伊該車車主受傷送醫院，說車主以後會找伊處理修車事宜，
    然伊將該車拖回去後，車主一直未來處理，伊本將該車停放在修理廠對面空地，
    然因該空地之地主要整理該地，要伊將車拖走，因已事隔半年，且該車破爛不堪
    ，伊即將該車拖回修理廠並將該車之引擎卸下，而把車殼賣掉；伊當時才開始做
    修車廠之生意沒多久，所以才會疏忽云云。惟查：被告將上開贓車拖回之時，竟
    僅憑不認識之路人轉達，且車主復未留下任何之身分資料，則其連拖吊費均有可
    能不保，其何以竟會愚痴若此？此乃一般之常識，尤與被告是否剛從事修車業無
    關。再被告所辯若屬實在，其既係受車主之託，將受損之車拖回待修，則其何以
    竟將車殼全部鋸下，而僅留下引擎？此莫非陷該車於根本不能再行修復？又被告
    辯稱此舉係因車殼已撞毀嚴重，才鋸下並賣掉云云，然被告辯稱該車本即係撞到
    電線桿而其鈑金待修，豈有竟反行其道，將車殼全部卸下之理？若車主果真日後
    至修車廠找伊處理，其要如何處理？況被告於八十八年九月九日偵訊時表示自稱
    車主之人之弟弟後來有至修車廠把車牌領回，可見其於本院辯稱車主一直未至伊
    之修車廠處理云云已不可採，且該自稱車主之弟弟既有至修車廠把車牌領回，其
    為何仍不請該自稱車主之弟弟留下身分年籍？再查被告又於八十八年九月十三日
    偵訊時供稱伊只負責修理引擎部分，鈑金部分是由委修之人的朋友來做，所以才
    會把車殼卸下，是要等車殼的鈑金鈑好後，再將引擎重新裝上云云，此與被告於
    本院所辯稱車殼因無地方擺，而無奈先行卸下賣掉之情況大相逕庭，其甫忘前言
    即不對後語，其狡猾且作賊心虛之心態一覽無遺。綜上，被告辯詞顯無可採，此
    外，上開贓車之車主甲○○亦於警訊中陳明該車為其所有並失竊，並有贓物認領
    保管單、汽車新領牌照登記書、車輛竊盜資料個別查詢報表各一紙在卷可稽，本
    件事證明確，被告犯行足堪認定。
二、核被告所為，係犯刑法第三百四十九條第一項之收受贓物罪。爰審酌被告犯後猶
    精心編串謊言以飾詞卸責、所收受之贓物價值匪薄、犯罪手段等一切情狀，量處
    如主文所示之刑，並諭知易科罰金之折算標準。
據上論斷，應依刑事訴訟法第二百九十九條第一項前段，刑法第三百四十九條第一項
、第四十一條，罰金罰鍰提高標準條例第一條前段、第二條，判決如主文。
本案經檢察官潘進柳到庭執行職務
中      華      民      國      八十九    年    二      月    十六      日
                                臺灣桃園地方法院刑事第一庭
                                      法  官    曾  雨  明
右正本證明與原本無異。
如不服本判決，應於判決送達後十日內向本院提出上訴狀( 應附繕本 )，上訴於
臺灣高等法院。
                                      書記官    戴  育  萍
中        華        民        國   八十九   年    二    月    二十三    日
附論罪科刑依據之法條：
刑法第三百四十九條第一項
收受贓物者，處三年以下有期徒刑、拘役或五百元以下罰金。


司法院資訊處製作；財團法人民間司法改革基金會備份。
